臺灣屏東地方法院刑事判決
111年度易字第275號
公  訴  人  臺灣屏東地方檢察署檢察官
被      告  宋有隆


上列被告因竊盜案件，經檢察官提起公訴（111年度偵緝字第265
號），本院判決如下：
    主  文
宋有隆犯竊盜罪，累犯，處拘役肆拾日，如易科罰金，以新臺幣
壹仟元折算壹日。 
未扣案之犯罪所得神像官帽壹頂沒收，於全部或一部不能沒收或
不宜執行沒收時，追徵其價額。
    事  實
一、宋有隆意圖為自己不法之所有，基於竊盜之犯意，於民國11
    0年9月25日21時57分許，趁無人注意之際，徒手竊取位在屏
    東縣○○鄉○○村○○巷00號旁由邱潤生擔任主任委員管理之衡嶽
    壇宮廟（下稱衡嶽宮）內所供奉神像上佩戴之官帽1頂（約
    值新臺幣1,000元），得手後旋即騎乘腳踏車離去。嗣邱潤
    生發現遭竊後報警處理，經警調閱案發地點周遭監視器畫面
    而查悉上情。
二、案經屏東縣政府警察局屏東分局報告臺灣屏東地方檢察署檢
    察官偵查起訴。
    理  由
一、程序部分 
  ㈠按法院認為應科拘役、罰金或應諭知免刑或無罪之案件，被
    告經合法傳喚無正當理由不到庭者，得不待其陳述逕行判決
    ，刑事訴訟法第306條定有明文。查被告宋有隆經合法傳喚
    ，於本院111年10月19日審理程序無正當理由不到庭，有本
    院送達證書、111年10月19日刑事報到單、被告個人戶籍資
    料查詢結果及審判筆錄在卷可查，而本院斟酌本案情節，認
    本案係應科拘役之案件，揆諸前揭規定，爰不待被告到庭陳
    述，逕行一造辯論判決。
  ㈡本案據以認定事實之供述證據，公訴人及被告於本院言詞辯
    論終結前均未爭執其證據能力，經審酌該等證據之取得並無
    違法，且與本案待證事實具有關聯性，依刑事訴訟法第159
    條之5之規定，自有證據能力；至所引非供述證據部分，與
    本案事實具自然關聯性，且非公務員違背法定程序所取得，
    依同法第158條之4規定反面解釋，亦具證據能力。
二、認定事實所憑證據及理由
　　訊據被告固不否認有於上開時間騎乘腳踏車前往衡嶽宮，惟
    否認有何竊盜犯行，辯稱：我只是去求明牌，沒有偷東西云
    云（見本院卷第82頁）。經查：
　㈠被告於110年9月25日21時51分許，騎乘腳踏車行經衡嶽宮附
    近，將腳踏車停放在衡嶽宮前即逕自入內參拜，而於入內參
    拜後未久即走出衡嶽宮並騎乘腳踏車離去，隨後又再度騎乘
    腳踏車返回衡嶽宮附近，將腳踏車停放在衡嶽宮旁靠內部之
    位置後，再度進入衡嶽宮，並直接走向神像桌，拿取神像後
    隨即蹲下，再於站起身後將神像放回神像桌之事實，為被告
    所坦認（見本院卷第82、102-103頁），核與證人即被害人
    邱潤生於警詢時證述之情節相符（見警卷第5-7頁），並有
    監視器影像截圖及臺灣屏東地方檢察署檢察事務官勘驗筆錄
    等件在卷可稽（見警卷第31-39頁；偵緝卷第67-69頁），復
    經本院勘驗衡嶽宮周遭監視器錄影畫面確認無訛，有勘驗結
    果及截圖存卷為憑（見本院卷第102-119頁），此部分之事
    實首堪認定。
　㈡衡嶽宮內所供奉神像上佩戴之官帽1頂於前揭時間、地點遭竊
    乙情，業據證人即被害人邱潤生於警詢時證稱：我是衡嶽壇
    宮廟主任委員，我於110年9月25日約23時發現神像官帽一頂
    遭竊，警方調閱失竊地及附近監視器畫面發現於110年9月25
    日約21時52分左右，1名竊嫌特徵為身材胖壯，頭戴帽子、
    身上斜背1個側包，騎乘1台腳踏車到衡嶽壇，先在附近徘徊
    ，確定四下無人之際時，於21時56分至衡嶽壇内靠近神像，
    徒手竊取神像官帽後，迅速騎乘腳踏車離開案發現場，就是
    該名竊嫌竊取我宮廟內神像官帽等語（見警卷第5-7頁），
    參以被告亦自承：監視器拍到的是我等語（見本院卷第82頁
    ），是被告確有竊取官帽1頂之犯行，已堪認定。 
　㈢被告雖辯稱其係入內拜拜，並未行竊，搬動神像係因為要求
    明牌，底下有明牌云云（見本院卷第103頁）。然被告於案
    發當日21時51分28秒直接將腳踏車停放在衡嶽宮前即入內參
    拜（見本院卷第108頁），於21時52分27走出衡嶽宮準備離
    去（見本院卷第109頁），隨後被告騎乘腳踏車離開，復於2
    1時54分49秒騎乘腳踏車返回衡嶽宮前（見本院卷第110頁）
    ，惟被告此次並未如同前次直接將腳踏車停在衡嶽宮前入內
    參拜，而係將腳踏車停放在衡嶽宮旁靠內部之位置，隨後戴
    上頭燈並手持照明工具，先繞至衡嶽宮後方，進入衡嶽宮後
    並未參拜，而係直接朝神像桌走去等情，有前揭勘驗結果及
    截圖在卷可稽，是被告故意將其腳踏車停放在隱密之處，應
    係恐其竊盜行為遭他人發現，且被告於進入衡嶽宮前特意穿
    戴頭燈及手持照明工具等舉動異於一般參拜民眾，其行徑顯
    屬可疑，又如被告所辯其搬動神像係為看神像底下之明牌云
    云（見本院卷第103頁），則被告以站立之姿勢即可查看，
    無須特別蹲下，其上開所辯純屬卸責之詞，難以採信。
　㈣綜上所述，本案事證明確，被告本案竊盜犯行堪予認定，應
    依法論科。
三、論罪科刑：　　
　㈠核被告所為，係犯刑法第320條第1項之竊盜罪。　
　㈡查被告前因竊盜案件，經本院以108年度簡字第793號判處有
    期徒刑4月確定，於109年1月27日執行完畢出監等情，有刑
    案資料查註紀錄表及臺灣高等法院被告前案紀錄表等件在卷
    可按，是被告受有期徒刑執行完畢後5年以內，故意再犯本
    件有期徒刑以上之罪，為累犯。故本院審酌被告構成累犯之
    前案與本案均為竊盜案件，且被告於上開前案執行完畢後未
    滿2年，仍無視法律禁制，再為本件犯行，足徵其並未真正
    悛悔改過，刑罰反應力確屬薄弱，依司法院釋字第775號解
    釋意旨，衡酌罪刑相當及比例原則，認如加重其法定最低度
    刑，尚不至於使被告所受刑罰超過其所應負擔罪責，爰依刑
    法第47條第1項規定加重其刑。
　㈢爰審酌被告不思以正當方法獲取所需，率爾以前揭方式竊取
    他人物品，侵害他人財產權並危害社會治安，所為顯不足取
    ，復於犯罪後飾詞否認犯行，於犯罪後態度部分，尚無從為
    對其有利之考量，兼衡被告前有多次竊盜犯罪紀錄之素行（
    見臺灣高等法院被告前案紀錄表，其中構成累犯部分不予重
    覆評價）、本案犯罪之動機、手段、情節，暨其領有中度第
    1類身心障礙證明之身心狀況暨其於警詢時自述之教育程度
    、工作、家庭經濟狀況及所竊物品價值等一切情狀，量處如
    主文所示之刑，並諭知易科罰金之折算標準。
四、被告上開犯行所竊得之神像官帽1頂，核屬被告之犯罪所得
    ，未據扣案，且並未實際合法發還予被害人，應依刑法第38
    條之1第1項前段、第3項之規定宣告沒收，於全部或一部不
    能沒收或不宜執行沒收時，追徵其價額。
據上論斷，應依刑事訴訟法第299條第1項前段、第306條（依刑
事裁判精簡原則，僅記載程序法條），判決如主文。
本案經檢察官盧惠珍提起公訴，由檢察官洪綸謙到庭執行職務。
中　　華　　民　　國　　111 　年　　11　　月　　18　　日
                  刑事第三庭  法  官  曾思薇
以上正本證明與原本無異。
如不服本判決應於收受判決後20日內向本院提出上訴書狀，並應
敘述具體理由；其未敘述上訴理由者，應於上訴期間屆滿後20日
內向本院補提理由書（均須按他造當事人之人數附繕本）「切勿
逕送上級法院」。
中　　華　　民　　國　　111 　年　　11　　月　　18　　日
                              書記官  盧建琳 
附錄本判決論罪科刑法條：
中華民國刑法第320條
意圖為自己或第三人不法之所有，而竊取他人之動產者，為竊盜
罪，處5年以下有期徒刑、拘役或50萬元以下罰金。
意圖為自己或第三人不法之利益，而竊佔他人之不動產者，依前
項之規定處斷。
前二項之未遂犯罰之。